臺灣高等法院臺南分院刑事判決
　　　　　　　　　　　　　 94年度重上更(二)字第317號　Ａ
上　訴　人
即　被　告　甲○○
選任辯護人　曾柏暠　律師
上列上訴人因違反槍砲彈藥刀械管制條例等案件，不服臺灣嘉義
地方法院88年度訴字第72號中華民國88年4月29日第一審判決（
起訴案號：臺灣嘉義地方法院檢察署88年度偵字第455號），提
起上訴，本院判決如下：
    主  文
原判決撤銷。
甲○○未經許可，持有手槍，處有期徒刑伍年陸月，併科罰金新
臺幣玖拾萬元，罰金如易服勞役，以罰金總額與陸個月之日數比
例折算，扣案之巴西ＴＡＵＲＵＳ廠製ＰＴ９２ＡＦＳ口徑９㎜
制式半自動手槍壹把（獲案槍枝管制編號0000000000號、含彈匣
一個），及制式子彈陸顆沒收。
    事  實
一、甲○○在嘉義縣朴子市○○○路三○九號經營「第六感理容
    院」，於民國（下同）八十八年一月二日凌晨二時許，因丙○○前往「第六感理容院」找尋服務小姐「小玉」未果，而
    與甲○○發生爭執互毆，丙○○（傷害部分已判刑確定）不
    敵，逃離現場後，心有未甘，乃於八十八年一月二日凌晨二
    時卅分許，夥同其兄乙○○及友人蔡國輝、蔡明良（以上三
    人傷害部分，均已判刑確定），四人共同基於普通傷害犯意
    ，分持木質球棒、短刀，前往該理容院找甲○○理論。丙○○、乙○○及蔡國輝三人先進入，蔡明良隨後跟進，同時甲○○見彼等來勢洶洶，竟未經許可，在上址持有巴西TAURUS
    廠製PT92AFS口徑9MM制式半自動手槍（含彈匣一個）一把、
    制式手槍子彈十顆，用以對付並遂行普通傷害之犯意。不料
    丙○○表示要讓甲○○開槍，隨即跑到甲○○面前，甲○○
    遂持上開槍枝毆打丙○○頭部、眉頭，乙○○見狀，立刻上
    前搶取甲○○槍枝，甲○○亦以槍枝敲傷乙○○頭枕部，丙○○、乙○○、蔡國輝、蔡明良四人，遂共同打傷甲○○，
    甲○○與之互毆，致甲○○全身受傷；另丙○○則受有右下
    眼眶部挫傷皮下瘀腫四乘二公分、左下眼眶部挫傷皮下瘀血
    六乘○．五公分、胸部挫傷皮下紅腫四乘二公分、左下腿部
    挫傷皮下瘀腫八乘五公分、右上臂部挫傷皮下瘀血五乘三公
    分，頭枕部擦傷腫脹，額部、右眉多處裂傷，兩眼眶、左臉
    腫脹，胸、腹部多處瘀傷，兩上下肢多處瘀傷、擦傷、裂傷
    ，背、臀多處瘀傷、擦傷等傷；乙○○受有頭枕部不規則裂
    傷五．五乘○．五乘一公分、腫脹七乘六公分、右小腿擦傷
    二乘一公分等傷。嗣於互毆混亂中，甲○○所持有槍枝、彈
    匣掉落地上，遂由蔡國輝拾起，於警方到達後，自動交予警
    察。
二、案經丙○○、乙○○訴由嘉義縣警察局朴子分局，報請台灣
    嘉義地方法院檢察署檢察官偵查起訴。
      理      由
一、訊據上訴人即被告甲○○對於上揭時地，與被害人丙○○等
    人互毆成傷之事實供認不諱，然否認有於上揭時地持有槍彈
    犯行，辯稱：扣案槍彈非伊所有，係丙○○、乙○○等人同
    夥帶來云云。惟查：
 (一)【普通傷害部分】上揭傷害事實，已據被告甲○○供承不諱
   ，核與被害人乙○○、丙○○於警訊指訴情節相符（詳警卷
   第六頁至第九頁），另被害人乙○○、丙○○二人，因遭被
   告甲○○毆打而受傷，亦有診斷證明書二紙在卷可稽（詳偵
   查卷第二一頁、第二二頁）。是被告甲○○自白其傷害被害
   人丙○○、乙○○犯行，核與事實相符。被告甲○○傷害犯
   行，事證明確，堪以認定。
 (二)【持有槍彈部分】
  (1)被害人丙○○於上揭時間前往「第六感理容院」找尋服務小
    姐「小玉」未果，而與被告甲○○發生互毆，丙○○不敵逃
    離現場後，乃於同日凌晨二時三十分許，夥同其兄乙○○及
    友人蔡國輝、蔡明良四人，共同前往該理容院理論，丙○○
    、乙○○及蔡國輝三人先行進入，蔡明良隨後跟進，詎被告
    甲○○見彼等進來，竟持上述手槍用以對付，然丙○○表示
    要讓甲○○開槍，隨即跑到甲○○面前，惟被告甲○○隨即
    持槍枝毆擊丙○○頭部、眉頭，乙○○見狀，立刻上前搶取
    甲○○槍枝，被告甲○○遂更以槍枝敲傷乙○○頭部，嗣於
    雙方互毆混亂中，甲○○持有之槍枝、彈匣掉落地上，遂由
    蔡國輝拾起，適警方到達，蔡國輝乃自動將槍、彈交給警員
    李錫文、張宗博二人處理，已迭據被害人丙○○、乙○○、
    蔡國輝、蔡明良四人在警偵訊中及原審時，供述明確，核與
    在場證人蔡漢卿於警偵訊證述情節相符，而證人蔡漢卿與被
    告甲○○有親屬關係，雙方並無怨隙等情，業據證人蔡漢卿
    於偵查中供明（詳偵查卷第十六頁），而被告甲○○雖於本
    院更一審辯稱：伊與蔡漢卿雖有親戚關係，但並無來往，此
    次係因蔡漢卿之未婚妻『小玉』曾在伊所經營『第六感理容
    院』工作，引起蔡漢卿不快，乃由丙○○出面欲找『小玉』
    ，而與伊發生爭執，丙○○乃糾集蔡漢卿、乙○○、蔡明良
    、蔡國輝等十餘人，分持器械前來砸店打人，蔡漢卿與丙○○等人係同夥，乃一起為不利於伊之不實供述等情（詳本院
    更一審卷第一六四頁、第一六五頁），然查證人蔡漢卿係在
    上述案發現場目擊之人，又無參與互毆，且證人蔡漢卿如係
    對被告甲○○懷有不快之意，何以只是在場旁觀而已，又被
    告甲○○既知其與丙○○之爭執，乃係由證人蔡漢卿起因之
    故者，為何見證人蔡漢卿前來，為何不加以質問或毆打證人
    蔡漢卿之理？又證人蔡漢卿係在丙○○為被告甲○○毆打後
    ，因接到第六感理容院『小玉』打電話通知，並向丙○○求
    證後，丙○○向證人蔡漢卿表示要再去第六感理容院詢問被
    打原委，因擔心丙○○出事，始從自己家中直接趕至第六感
    理容院，剛抵第六感理容院，還不及向甲○○詢問理由，甲○○就手持著手槍，對著我們等情（詳警卷第十五頁），則
    證人蔡漢卿並非與丙○○等人同往第六感理容院，雖證人蔡
    漢卿與丙○○等人關係較為密切，而被告於警詢中亦稱：蔡
    漢卿跟著後面到理容院，我知道他（蔡漢卿）沒有打我云云
    （詳警卷第三頁），且被告自警詢、偵查、原審均未為上述
    之辯稱，被告上述辯解，已非無疑，本院因認證人蔡漢卿之
    證詞，當無誣陷之理？其證詞自可採信，而證人蔡漢卿於本
    院上訴審改稱：伊不知道槍是誰拿的等語（詳本院上訴卷第
    三二頁），顯係迴護被告甲○○之詞，不足採信。
  (2)至被害人丙○○、乙○○、蔡國輝、蔡明良等四人，雖事後
    在偵查中供稱：被告甲○○夥同三名不詳姓名者，共同持槍
    傷害，是被告甲○○同夥人中有人持槍云云。惟查被害人丙○○、乙○○、蔡國輝、蔡明良等四人，在警訊已明確指稱
    ，係被告甲○○單獨持槍傷害，未提及有他人參與，而被告
    甲○○更堅決指稱未有他人參與，且據到現場處理警員李錫
    文、張宗博二人，於偵查中供稱：至現場時，有七、八人在
    ，並稱該七、八人，除了被告甲○○、及同案丙○○、乙○○、蔡國輝、蔡明良以外，還有證人蔡漢卿，以及理容院的
    一、二位小姐等語（詳偵查卷第三九頁），足見案發現場並
    無被告甲○○同夥人，是應以被害人丙○○、乙○○、蔡國
    輝、蔡明良等人在警訊指稱：係被告甲○○單獨持槍傷害一
    節，較為可採。公訴意旨認，扣案槍彈係被告甲○○夥同不
    詳姓名者共約三人，共同持有云云，容有未洽，併此敘明。
  (3)又到現場處理員警李錫文、張宗博二人於偵查中證稱：扣案
    槍、彈係在渠等不知情情形下，由蔡國輝自動交出，且蔡國
    輝交付槍彈時表示，槍彈係甲○○所有，而當時在場甲○○
    聽聞後，並未否認等情（詳偵查卷第四十頁）。即被告甲○○於初次警訊時更供稱：丙○○等人分持木質球棒、短刀打
    我，並刺傷我左小腿部，又拉我到大廳繼續毆打，並把我左
    手扭到背後，警察就趕到現場處理；我只有看到有人持球棒
    及短刀，並沒有看到有人持有手槍，直到他們圍毆我後，警
    察趕到現場，我有看到丙○○同夥有人拿一把手槍交給警察
    等語（詳警卷第一頁、第二頁），由被告甲○○於警局初訊
    供述來觀，被告甲○○亦未供稱丙○○等人攜有槍械情形。
    以此觀之，被告甲○○嗣後於偵查中改稱：該槍彈係被告丙○○等人攜帶來云云，前後明顯不符，被告甲○○所辯，要
    難採信。
  (4)另本件槍枝苟為丙○○等人所持有，衡情丙○○等人，於警
    方到達時，理應立即將槍枝丟棄或隱藏。蓋警方到達後，雙
    方均已在屋外，顯有足夠時間，加以逃離或將槍枝隱藏，焉
    有於警方對現場存有槍彈不知情情況下，猶自投羅網，主動
    交付槍枝，致罹重典之理？足徵被告甲○○於偵查中所辯：
    該槍彈係丙○○等人帶來，顯與常情有悖，委無足採。
  (5)又本件被告甲○○所營「第六感理容院」於店內，裝設有錄
    影機，此為被告甲○○所供承（詳本院更一審卷第九七頁）
    。是以任何人進入被告甲○○第六感理容院店時，必可從店
    內錄影機清楚看出何人進入店內。且被告甲○○並不爭執與
    被害人丙○○等人，在理容院大廳發生衝突（詳警卷第一頁
    、第二頁）。而本件案發當日，若非被告甲○○自理容院錄
    影機已事先看出，係被害人丙○○帶許多人進入理容院，應
    不致立即衝出。然以當時情況，被告甲○○僅有一人，其膽
    敢一人面對被害人丙○○等四人，必已有所準備，始敢為之
    。是以被害人丙○○認係被告甲○○持有扣案槍彈，供詞應
    屬可信。此外本件被告甲○○理容院既裝有錄影機設備，而
    對來理容院之人錄影，則苟扣案槍彈係被害人丙○○等人所
    攜來，情理上，被告甲○○應可極易提出錄影帶以供證明。
    然相反地，本件案發日錄影，經本院於更一審程序中，向嘉
    義縣警察局朴子分局調取，據函覆稱：該理容院裝有監錄系
    統，但案發當日經警前往檢視時，僅有監視而無錄影，有朴
    子分局九十一年六月十六日嘉朴警三字第○九一○○二七七
    三二號函在卷可憑（詳本院更一審卷第一○四頁）。而本院
    更二審亦向嘉義縣警察局朴子分局調取，據函覆稱：經詢問
    當時經營第六感理容院老闆甲○○告知當時店內是有裝設監
    視錄影機，惟當日店內未實施錄影，有朴子分局九十四年八
    月十日嘉朴警三字第０九三００二九０二八號函附卷可憑（
    詳本院更二審卷第五一頁、第五二頁）。惟被告於警詢時供
    承：第六感理容院有裝設錄影系統，惟不知道幾點開始錄影
    ；但大廳那台錄影機故障云云（詳警卷第五頁），足見被告
    對於第六感理容院裝設錄影機是否錄影一事，前後供述不一
    ，顯係故意閃爍其詞，已見可疑，顯見案發當日錄影帶，應
    已為被告甲○○於案發時，為免作為不利自己證據，而予以
    抽出藏匿。益證被害人丙○○等人供稱，扣案槍彈係被告甲○○所持有無訛。綜上所述，本件扣案槍彈，確係屬被告甲○○所有，應非無據。
  (6)又徵諸被害人丙○○於警訊供稱：當我們駕車至該店時，
    我自己和我大哥乙○○，先進入該店找甲○○，我大哥問甲○○為何毆打我，甲○○即持該把制式九二手槍欲朝我們射
    擊，我見狀便馬上撲身過去搶該把手槍，於紛亂中，甲○○
    用該九二手槍槍柄，撞擊我頭部左眉處受傷，我大哥也被槍
    柄擊中後腦，並於爭奪該槍時，該槍掉落地上，被何人撿去
    我不曉得等語（詳警卷第七頁）。被害人乙○○於警訊供
    稱：因我弟弟丙○○，於八十八年元月二日凌晨二時許，在
    第六感理容院，遭人毆打受傷回來告訴我，我便與我弟弟丙○○、蔡國輝、蔡漢卿、蔡明良等人要至第六感理容院，瞭
    解是怎麼回事，一進門尚未講話，即遭甲○○持槍毆打頭部
    受傷，我與弟弟丙○○及蔡國輝三人，進入理容院，甲○○
    就從右方櫃台後房間出來，手上拿一把白色手槍，我看見甲○○手上持槍，我馬上喊說「慶輝趕快走，有槍」，我弟弟
    丙○○說「我要讓他開」，說完話我弟弟跑至甲○○前面，
    甲○○即拿槍朝我弟弟丙○○頭部毆打，我見狀立即上前欲
    搶甲○○手上的槍，當我跑向前要搶槍時，也遭甲○○持槍
    朝我頭部猛擊一下，在拉扯間，甲○○手上的槍，被我按到
    退彈殼卡榫，彈匣掉下來，並於拉扯間手槍也掉下來等語（
    詳警卷第八頁、第九頁）。被害人蔡國輝於警訊供稱：我
    們至理容院是乙○○駕車，到了朴子市第六感理容院，蔡漢
    卿就在店外，乙○○問蔡漢卿是發生何事，為何丙○○遭人
    毆打，蔡漢卿說是誤會，斯時丙○○直往店內，在店內走廊
    上，第六感理容院老闆甲○○手持一枝短槍直逼丙○○，丙○○也不甘示弱，也直往前靠近甲○○，口中以台語直喊「
    你開槍」，乙○○在旁告訴丙○○別進入，斯時我在店內，
    但在乙○○後面，蔡明良在店外，約幾秒中，丙○○、乙○○、甲○○三人就扭打在地，甲○○手槍就掉落於地面，彈
    匣也與槍身分別掉落地上，我發現即前往將手槍拾起，彈匣
    是蔡明良進入店內拾起，不久警察就到場，我與蔡明良就將
    手槍及彈匣分別交給警察處理等語（詳警卷第十頁、第十一
    頁）。被害人蔡明良於警訊供稱：我與丙○○等四人，於八
    十八年一月二日凌晨上午二時廿分左右，到達第六感理容院
    時，就先看到蔡漢卿站在第六感門外，然後乙○○、丙○○
    二人，先走進去第六感店內，蔡漢卿隨後進去，然後蔡國輝
    也隨後進去，我看到乙○○、丙○○二人進去時，聽到丙○○對甲○○說「要開給你開」，然後我看到乙○○、丙○○
    與甲○○三人，在走廊上扭打，此時我看到乙○○手握在甲○○手腕上，我看到甲○○手上拿著一支手槍，不知何故手
    槍掉在地上，彈匣彈出，有四發子彈掉在地上，我就過去將
    子彈撿起來，此時剛好警察來了，我就將彈匣及子彈交給警
    員張宗博處理（詳警卷第十二頁、第十三頁）。由被害人丙○○等四人於警訊所供觀之，渠等四人就扣案槍彈係被告甲○○所持有乙事，始終供述如一，並無齟齬。且渠等於偵查
    中，仍同此供述（詳偵查卷第十七頁、第十八頁、第三０頁
    ），顯見扣案槍彈確係被告甲○○所持有無疑。雖被害人丙○○渠等四人所供，在細節處，尚非一致。然本件扣案槍彈
    於被告與被害人雙方爭鬥期間，掉落地面，不過是瞬間之事
    ，而被害人丙○○趨前，阻止被告甲○○持槍射擊，亦發生
    於一瞬間，其過程倘稍未留意，即難清晰得見，故被害人丙○○渠等四人上揭警訊所供，縱在枝節部分，略有歧異，乃
    事理必然。惟彼等在基本事實陳述既無不同，所供自與事實
    真實性無礙，要非不得予以採信。
  (7)又案發當日，被害人丙○○、乙○○二人，依卷附診斷證明
    書所載，均有頭部受傷情形，丙○○頭枕部擦傷腫脹，額部
    、右眉多處裂傷；乙○○頭枕部不規則裂傷五．五乘○．五
    乘一公分、腫脹七乘六公分，有診斷證明書二紙在卷可憑（
    詳偵查卷第二一頁、第二二頁）。而被告甲○○於本院自承
    其身高為一六六公分，被害人丙○○則供稱，其身高為一六
    五公分（詳本院更一審卷第六六頁）。此外扣案手槍經本院
    於更(一)審程序勘驗，磅其重量為○‧九六公斤，幾近一公斤
    ，經握於手上時，感到甚為沈重，有本院更(一)審勘驗筆錄及
    照片三紙在卷可憑（詳本院更一審卷第一四一頁、第一四一
    之一頁）。以被告甲○○與被害人丙○○二人身高相近，被
    告甲○○身高略高於丙○○，則被告甲○○持握於手上甚為
    沈重，且近一公斤金屬製手槍，自可能將丙○○、乙○○頭
    部敲打成傷。
  (8)而扣案槍枝，因槍管、槍口有血跡，經送請內政部警政署刑
    事警察局鑑定其DNA-型別，認扣案槍枝撞針口處血跡，與乙○○DNA之HLA-DQAI、PM及STR相符，本件由HLA-DQAI、PM及
    STR-型別檢測結果，不排除槍口下方血跡，來自乙○○與丙○○DNA-混合可能，有刑事警察局八十八年三月六日刑醫
    字第三五一四號鑑驗書及扣案手槍在槍管、撞針出口處、槍
    管下方、保險右側等四處均沾有血跡放大照片四紙在卷可憑
    （詳原審卷第四一頁至第四四頁）。由此可見，被害人丙○○，夥同乙○○、蔡明良、蔡國輝，四人共同前往被告甲○○理容院理論時，被告甲○○確實持有扣案槍枝毆擊丙○○
    、乙○○，扣案槍枝撞針口處，始會有乙○○血跡，槍口下
    方亦因而有乙○○、丙○○混合血跡。否則，以被告甲○○
    當時傷痕累累（按甲○○當時受傷情形為：頭頂部擦傷腫脹
    、額部裂傷、右眉多裂傷、兩眼眶周圍腫脹、左臉腫脹，胸
    瘀傷、右上肢瘀傷、腹瘀傷、右小腿瘀傷、左上肢瘀傷、左
    小腿腫脹裂傷、左足腫脹、枕部擦傷腫脹、右上臂瘀傷、背
    擦傷、瘀傷、背瘀傷、背擦傷等傷，身上受傷部位，（詳本
    院更一審卷第一一三頁所附被告甲○○病歷表身體受傷部位
    圖）。扣案槍枝豈有可能，竟然未沾有被告甲○○血跡？益
    見被害人丙○○、乙○○、蔡國輝、蔡明良四人，及證人蔡
    漢卿所指非虛。是扣案槍彈確係屬被告甲○○所有，允無疑
    義。而本院更二審復將扣案之手槍壹支送內政部警政署刑事
    警察局鑑定是否留有指紋結果，經函覆稱：送驗手槍壹支，
    經以氰丙烯酸酯法化驗結果，未發現指紋等情，亦有刑事警
    察局九十四年九月六日刑紋字第０九四０一三三五七五號鑑
    驗書在卷可稽（見本院更二審卷第五五頁），惟本案發生係
    在八十八年一月二日，距離送驗時九十四年七月二十八日，
    已有六年六月有餘，且送驗手槍一直置放各院檢贓物庫內，
    又以塑膠袋封存，並非真空保管，應認隨時間之經過風化、
    脫逸致無法鑑驗指紋，實可採認，則此部分鑑定結果，尚無
    法為被告有利之認定，併此明。
  (9)雖被告甲○○理容院會計朱美雪於本院上訴審雖到庭陳稱：
    有聽到對方的人講「將他拖出去開」等語（詳本院上訴卷第
    四二頁）；於本院上訴審時證述：他們已把我老闆拖到門外
    了等語（詳本院上訴卷第四二頁）。惟被告甲○○在警訊供
    稱：丙○○走進走廊第一個毆打我，其他同夥隨後分持木質
    球棒、短刀打我，並刺傷我左小腿部，又拉我到大廳繼續毆
    打，並把我左手扭到背後，警察就趕來了等語（詳警卷第一
    頁背面）；於本院更一審時供述：我被拖到大廳，當時還沒
    有到店外面等語（詳本院更一審卷第八八頁），足認證人朱
    美雪與被告對於當時被告是否真有被丙○○等人拖至理容院
    店外或在大廳內互毆一事，已見矛盾，證人朱美雪之證詞，
    實有疑問。依此觀之，顯然警方抵達本件案發現場時，被害
    人丙○○等人，尚在被告甲○○理容院大廳內，圍毆被告。
    被告甲○○自無可能為被害人丙○○及乙○○拖出外面開槍
    。又證人朱美雪於本院上訴審證述：我老闆就叫我報警云云
    （詳本院上訴卷第四一頁），惟被告於本院更一審時卻供述
    ：我在嘉義地院有聽說由我們的會計報案的云云（見本院更
    一審卷第八八頁），證人朱美雪與被告之供述更見歧異不一
    ，證人朱美雪之證詞，足令人懷疑。況證人朱美雪於警詢時
    證述：我害怕就跑到樓上小姐休息室內（詳警卷第十六頁）
    ；於本院更一審時陳述：我就害怕躲在櫃台下面，後來發生
    的情形我就不知道了等語（見本院更一審卷第八六頁），足
    見證人朱美雪並非自始至終在場目擊案發事實之人，所為供
    詞與實際情形嚴重不相符合，並與被告所供述情節互相矛盾
    不一，證人朱美雪曾又係被告之員工，所為之證詞自難免偏
    頗，而有迴護被告之情形。準此證人朱美雪供詞，自難採為
    有利被告甲○○認定。
  (10)本件扣案槍彈，經送請警政署刑事警察局鑑定結果，認扣案
    槍枝係巴西TAURUS廠製PT92AFS口徑9MM制式半自動手槍（含
    彈匣一個），機械性能良好，可擊發子彈，認具殺傷力，子
    彈十顆 (試射四顆)認均係制式口徑9MM子彈，均具殺傷力，
    有內政部警政署刑事警察局八十八年一月十六日刑鑑字第三
    三四○號鑑驗通知書在卷可稽（詳偵查卷卅八頁）。被告甲○○持有槍彈犯行，事證明確，堪以認定。
二、核被告所為，係犯槍砲彈藥刀械管制條例第七條第四項持有
    手槍罪、同條例第十二條第四項持有子彈罪。被告持有槍彈
    犯行，係一行為觸犯數罪名，為異種類想像競合犯，應依刑
    法第五十五條規定，從較重槍砲彈藥刀械管制條例第七條第
    四項持有手槍罪論處。另被告持扣案槍枝敲傷被害人丙○○
    、乙○○部分，所為係犯刑法第二百七十七條第一項普通傷
    害罪。又被告係一傷害行為，同時傷害被害人丙○○及乙○○，為同種類想像競合犯。復按持有槍、彈，嗣即持該槍、
    彈傷害人，其持有槍、彈與傷害罪之關係，應視持有之初是
    否有傷害人犯意為斷，如有該犯意，則兩者之間，自屬刑法
    第五十五條之牽連犯，若持有槍、彈之初並無該犯意，係以
    後另行起意執持該槍、彈而傷害人者，則其持有槍、彈之初
    已獨立構成犯罪，嗣後再起意傷害人，自應依刑法第五十條
    規定併合處罰，查被告於八十八年一月二日持上述槍、彈而
    用以傷害丙○○、乙○○之行為，應有方法、結果之牽連關
    係，應依牽連犯之規定，從一重之持有制式手槍罪處斷。且
    查本件尚無法證明被告於上述時間以前被告即持有上述槍、
    彈，而有行為繼續持有上述槍、彈，另獨立構成犯罪。另被
    告於偵查及審理中，供述不實，否認扣案槍彈為其持有，應
    依槍砲彈藥刀械管制條例第十八條第四項後段規定，加重其
    刑。
三、原審以被告罪證明確，因予論罪科刑，固非無見，惟查：(1)
    有罪之判決書，須將認定之犯罪事實詳記於事實欄，然後於
    理由內逐一說明其憑以認定之證據，使事實與理由兩相一致
    ，方法合法。原判決事實及理由雖認被告於八十八年一月初
    即在上址持有上開槍、彈等情，惟於理由內並未逐一論及所
    憑之認定證據為何？而本院經查尚無任何證據足資證明被告
    於上述時間前即持有上述槍彈，自應認被告係於犯本案時始
    持有，較為合理，原判決上開認定，尚有未洽。(2)原判決理
    由明被告於八十八年一月初即持有上述槍、彈，而認已獨
    立構成犯罪，而與所犯傷害罪間，應併合處罰，亦有未合。
    (3)原判決謂該業經試射之子彈四顆，所剩餘之彈頭、彈殼仍
    屬違禁物，而予宣告沒收，自有未合。被告上訴意旨，猶執
    前詞否認犯罪，指摘原判決不當，惟原判決既有上述可議之
    處，自屬無可維持，應由本院將原判決撤銷改判。爰審酌被
    告品行、犯罪動機、手段、所生危害及犯後否認犯罪，態度
    不良等情狀，量處有期徒刑五年六月，併科罰金新台幣九十
    萬元，罰金如易服勞役，以罰金總額與六個月之日數比例折
    算，以資懲儆。另扣案手槍一枝（管制編號0000000000號，
    含彈匣一個）及子彈六顆（另外四顆業已試射，僅剩餘彈頭
    、彈殼）為違禁物，依法併予宣告沒收。
四、末查九十年十一月十四日修正廢止（同年十一月十六日生效
    ）槍砲彈藥刀械管制條例第十九條第一項雖規定，犯同條例
    第七條之罪，經判處有期徒刑者，應於刑之執行完畢或赦免
    後，令入勞動場所，強制工作，其期間為三年。又按刑法第
    二條第二項規定，保安處分適用裁判時之法律。本件被告於
    八十八年一月二日行為後，固有該廢止前槍砲彈藥刀械管制
    條例第十九條第一項規定之適用。然該項規定，於本院本次
    裁判時，既已廢止，則本件被告所犯槍砲彈葯刀械管制條例
    第七條之罪，即無宣告強制工作問題，併此敘明。
據上論結，應依刑事訴訟法第369條第一項前段、第364條、第29
9條第一項前段、槍砲彈藥刀械管制條例第7條第4項、第12條第4
項、第18條第4項後段，刑法第11條前段、第277條第1項、第55
條、第38條第1項第1款、第42條第3項，罰金罰鍰提高標準條例
第1條前段，及現行法規所定貨幣單位折算新台幣條例第2條，判
決如主文。
本案經檢察官吳忠賢到庭執行職務。
中　　華　　民　　國　　94　　年　　12　　月　　13　　日
                  刑事第五庭    審判長法  官　楊明章
                                      法  官　顏基典
                                      法  官　吳森豐
以上正本證明與原本無異。
如不服本判決，應於收受本判決後十日內向本院提出上訴書狀。
其未敘述上訴理由者並得於提起上訴後十日內向本院補提理由書
狀（均須按他造當事人之人數附繕本）「切勿逕送上級法院」。
　　　　　　　　　　　　　　　　　　　書記官　李梅菊
中　　華　　民　　國　　94　　年　　12　　月　　13　　日
附錄法條：
槍砲彈藥刀械管制條例第七條第四項：
未經許可，持有、寄藏或意圖販賣而陳一項所列槍砲、彈藥者，
處五年以上有期徒刑，併科新臺幣一千萬元以下罰金。
槍砲彈藥刀械管制條例第十二條第四項：
未經許可，持有、寄藏或意圖販賣而子彈者，處五年以下有期徒
刑，併科新台幣三百萬元以下罰金。
